【裁判字號】    89,訴,131
【裁判日期】    890621
【裁判案由】    違反毒品危害防制條例
【裁判全文】
臺灣屏東地方法院刑事判決                          八十九年度訴字第一三一號
    公訴人  臺灣屏東地方法院檢察署檢察官
    被  告  乙○○
    指  定  本院公設辯護人  丙○○
    辯護人
右被告因違反毒品危害防制條例案件，經檢察官提起公訴 (八十九年度偵字第一一一
九號)，本院判決：
    主  文
乙○○連續販賣第二級毒品，處有期徒刑柒年貳月。
扣案之安非他命貳拾玖點玖公克沒收銷燬之。
販賣毒品所得新台幣玖萬貳仟伍佰元沒收，如全部或一部不能沒收時，以其財產抵償
之。
    事  實
一、乙○○基於概括犯意，自民國八十八年十一月間某日起，至八十九年二月間某日
    止，以行動電話0000000000號做為聯絡工具，連續在屏東縣東港鎮蚵
    仔寮附近等處，以新台幣五百元、一千元、三千元或四千元代價，非法販賣份量
    不等之第二級毒品安非他命予丁○○三次、甲○○約三十至四十次 (均另由警局
    移送偵辦)。嗣於八十九年二月十四日下午五時三十分許，在屏東縣新園鄉○○
    村○○路六巷一三號，為警查獲，並扣得安非他命十五包，毛重二十九點九五公
    克(驗後毛重為二十九點九公克)，空夾鍊袋五十八個。
二、案經屏東縣警察局東港分局報告臺灣屏東地方法院檢察署檢察官偵查起訴。
    理  由
一、訊據被告乙○○矢口否認上開犯行，辯稱：我沒有販賣安非他命，查到的安非他
    命是綽號「利仔」的男子寄放在我那裏的，他租房子在我家附近，有人要買安非
    他命，「利仔」再打電話給我，告訴我數量多少，我就拿去給他，剩下的就由「
    利仔」自己去處理，我沒有代他送過，只有幫他分裝過，我讓「利仔」寄放安非
    他命，他會免費提供讓我吸食，我在警局時所說的幫「利仔」送過安非他命，並
    不實在，因為在東濱派出所有警員對我刑求，另證人丁○○是因為警察查獲到我
    以後，要我找一個一起吸食的人，我就帶警察去找丁○○，他可能因此懷恨我，
    才會指證我賣安非他命云云。經查：被告於右揭時、地販賣第二級毒品安非他命
    等情，業據證人丁○○於警訊及偵審中結證：我共向乙○○買三次安非他命，第
    一次在八十八年十二月初，買一千元，第二次在同年月二十三日，買五百元，第
    三次在八十九年一月一日，買一千元，我們都在東港往新園的進德大橋，一手交
    錢一手交貨等語屬實，另證人甲○○亦於警訊及本院審理時證述：我大約從八十
    八年十一月或十二月間開始向乙○○買安非他命，總共向他買約三十至四十次，
    平均一星期至一星期多買一次，每次買三千或四千元不等，我都打手機與他聯絡
    ，交易地點在東港共和村蚵仔寮，乙○○家附近，我最後一次向他買是八十九年
    一月或二月間等語綦詳。再者，證人即當時執行搜索之警員張添恩亦到庭結證確
    有從被告床上及房間衣櫃查獲安非他命。此外，復有安非他命十五包及夾鏈袋五
    十八只扣案可資參佐，且扣案之安非他命經送高雄醫學院附設中和紀念醫院鑑定
    ，以薄層色層分析法 (TLC)檢測，亦確定為甲基安非他命無訛，總毛重驗前為二
    十九點九五公克，驗後為二十九點九公克，有該院H0000000號檢驗報告單可資為
    憑，事證明確。至被告雖辯稱扣案之安非他命為「利仔」所寄放云云，惟迄本院
    審結為止，被告均無法指出「利仔」之真實姓名、年籍資料或聯絡方法以供查證
    ，參諸被告既自承「利仔」租屋在其附近，果真有「利仔」其人，被告豈有不知
    「利仔」住何處之理。另被告雖又辯稱：在警局時曾遭刑求云云，惟依本院調閱
    被告於八十九年二月十五日即被告遭查獲翌日之入所體檢表，並無任何受傷紀錄
    ，且被告於八十九年二月十五日檢察官第一次偵訊時，亦未表示遭受刑求。再者
    ，被告另又辯稱：證人丁○○係為報復，故其所證不實云云，惟查證人丁○○對
    於何時、何地，向被告購買安非他命，均能指訴詳確，且前後證言未見有不一之
    處，另證人甲○○亦明確指訴被告確有販賣之犯行，而被告亦坦承與甲○○並無
    仇恨，益見證人丁○○指訴被告販賣安非他命應非虛構。綜上，被告前開所辯，
    顯為飾卸之詞，而不足採，其犯行堪以認定。
二、核被告所為，係犯毒品危害防制條例第四條第二項之販賣第二級毒品罪。公訴意
    旨雖認被告與「利仔」間，就上開販賣犯行，有犯意聯絡及行為分擔，均論以共
    同正犯，惟被告既無法提供「利仔」之資料以供憑查，且亦無積極事證足認確有
    「利仔」其人，公訴意旨上開所認，尚有未洽。被告多次犯行，時間緊接，方法
    相同，觸犯構成要件相同之罪名，顯係基於概括犯意為之，依連續犯規定論以一
    罪，並依法加重其刑。另公訴人雖僅就被告販賣安非他命予丁○○之犯行提起公
    訴，然檢察官就犯罪事實一部起訴者，其效力及於全部，本件被告販賣安非他命
    予甲○○部分之犯罪事實，與前揭論罪科刑之部分，有連續犯之關係，已如前述
    ，本院自應就屬於裁判上一罪之部分一併加以裁判。爰審酌被告之品性、智識程
    度、犯罪之動機、手段、販毒品之次數、數量、對社會及他人所造成之危害、及
    犯後飾詞狡辯毫無悔意之態度等一切情狀，量處如主文所示之刑，以資儆懲。扣
    案之安非他命，驗後毛重二十九點九公克，應依毒品危害防制條例第十八條第一
    項規定沒收銷燬之。又被告販賣安非他命予丁○○三次，販賣價額第一次、第三
    次均為一千元，第二次五百元，共計二千五百元，販賣予甲○○三十至四十次，
    每次價額三千元至四千元，以有利被告之最低次數及最低額為準，共計得款九萬
    元，即被告全部販毒所得為九萬二千五百元，依毒品危害防制條例第十九條之規
    定沒收之，如全部或一部不能沒收時，追徵其價額或以財產抵償之。至於扣案之
    夾鏈袋五十八只，尚無證據足證為被告所有，供犯罪所用之物，且非屬違禁物，
    爰不宣告沒收，另鑑驗耗用之毒品既已滅失，自無庸宣告沒收，均附此明。
據上論斷，應依刑事訴訟法第二百九十九條第一項前段、毒品危害防制條例第四條
第二項、第十八條第一項前段、第十九條第一項、刑法第十一條前段、第五十六條，
判決如主文。
本案經檢察官王光傑到庭執行職務
中      華      民      國      八十九      年    六    月    二十一    日
                                臺灣屏東地方法院刑事第二庭
                                    審判長  潘正屏
                                    法  官  郭書豪
                                    法  官  包梅真
右判決正本證明與原本無異。
對於本判決如有不服應於收受送達後十日內向本院提出上訴書狀上訴於台灣高等法院
高雄分院並按他造當事人之人數附具繕本。
                                    書記官   徐水英
中    華    民    國     八十九      年      六      月       二十二
附錄法條
毒品危害防制條例第四條第二項
製造、運輸、販賣第二級毒品者，處無期徒刑或七年以上有期徒刑，得併
科新台幣七百萬元以下罰金。


司法院資訊處製作；財團法人民間司法改革基金會備份。
